---
title: "Practicas general"
author: "Amin Khairoun"
date: "1/20/2022"
output: html_document
---

```{r setup, include=FALSE}
knitr::opts_chunk$set(echo = TRUE)
```


# Cargar bibliotecas y datos

```{r}
# install.packages("palmerpenguins")
library(palmerpenguins)
data(package = 'palmerpenguins')
library(plyr)
library(tidyverse)
library(ggplot2)
```

# Ejercicio 1:
## Número de individuos 
```{r}
# totales
totales <- table(penguins$species)
totales
# masculinos
masculinos <- table(penguins$species[penguins$sex=='male'])
masculinos
# femeninos
femeninos <- table(penguins$species[penguins$sex=='female'])
femeninos
# NA
nodata <- table(penguins$species[is.na(penguins$sex)])
nodata
```
## Estadísticas de las variables 

```{r}
stats <- sapply(penguins[c('bill_length_mm', 'bill_depth_mm', 'flipper_length_mm', 'body_mass_g')], function(x) c(Media = mean(x, na.rm=T), Desviación = sd(x, na.rm=T),
                  Min = min(x, na.rm=T), Max = max(x, na.rm=T)))
stats
```

# Ejercicio 2:
## Gráfico deel número de individuos de cada especie en cada isla
```{r}
ggplot(penguins) + 
  geom_bar(aes(x = island, fill = species)) + 
  scale_fill_manual(values = c('Chinstrap' = 'purple', 'Gentoo' = 'blue', 'Adelie' = 'orange')) + 
  labs(x = 'Isla', y = 'Número de individuos', fill = 'Especie')
```

====> El gráfico muestra que la especie Adelie aparece en todas las islas,
y que la especie 124 individuos se han muestreado de la isla Dream

# Ejercicio 3:
## Gráfico del tamaño cada especie con respecto al sexo

```{r}
ggplot(subset(penguins, !is.na(sex))) + 
  geom_boxplot(aes(x = species, y = body_mass_g, fill = sex)) + 
  labs(x = 'Especie', y = 'Tamaño', fill = 'Sexo')
```

====> El gráfico muestra que la especie Gentoo tiene  un mayor tamaño que las otras. 
Los machos son siempre más grandes, pero la diferencia es menor en el caso del Chinstrap


